臺灣高等法院刑事判決　　　　　　　　　　　　　九十三年度上訴字第二八三四號
　　上　訴　人
　　即　被　告　甲○○
右上訴人因違反槍砲彈藥刀械管制條例案件，不服臺灣臺北地方法院九十三年度訴字
第一００五號，中華民國九十三年九月十六日第一審判決（起訴案號：臺灣臺北地方
法院檢察署九十三年度偵字第八七０四號），提起上訴，本院判決如左：
    主  文
上訴駁回。
    事  實
一、甲○○明知未經許可不得持有及寄藏可發射子彈而具有殺傷力之槍枝，於民國九
    十二年十二月底某日，在臺北市○○區○○街一八八巷十七號一樓其所經營之春
    祥瓦斯行內，未經許可，受方良輝（應由檢察官另行偵辦）委託代為保管，而收
    受具殺傷力之改造玩具手槍一枝（含彈匣一個，槍枝管制編號00000000
    00號，係由仿ＢＥＲＥＴＴＡ廠八四型半自動手槍製造之玩具手槍去除槍管內
    阻鐵改造而成）及未具殺傷力之改造子彈一顆（因未具殺傷力，此部份不為罪，
    亦未起訴）後，隨即將前開槍彈寄藏在上址廚房木櫃內。嗣於九十三年二月十二
    日十七時許，為警在該處廚房木櫃內，當場查獲其所非法寄藏前開具殺傷力之改
    造手槍一枝（含彈匣一個），及未具殺傷力之子彈一顆、非屬管制刀械之開山刀
    一把（此部分不為罪，亦未起訴）。
二、案經臺北市政府警察局松山分局報請臺灣臺北地方法院檢察署檢察官聲請簡易判
    決處刑，原審改依通常程序審理，被告於準備程序期日為有罪之陳述，經原審合
    議庭裁定由受命法官獨任進行簡式審判程序。
    理  由
一、訊據上訴人即被告甲○○固不諱言有受寄槍枝之事實，惟否認知悉是真槍，辯稱
    ：以為是玩具槍等語，經查：被告於原審已坦承犯行（原審卷第二五頁），是其
    事後翻異前詞，已難輕信，何況其自承：當時方良輝有拉槍機，我有當過兵等語
    （本院卷第十八頁），既已服畢兵役，則對槍枝，當有認識，且親見扣案槍枝，
    並有拉槍機，則事後辯稱：以為是玩具槍等語，即違情理，不足採信，且扣案改
    造手槍經送內政部警政署刑事警察局鑑定結果，認送鑑改造手槍一支（槍枝管制
    編號0000000000），係由仿ＢＥＲＥＴＴＡ廠八四型半自動手槍製造
    之玩具手槍去除槍管內阻鐵改造而成，機械性能良好，可擊發適用子彈，認具殺
    傷力，有該局九十三年三月八日刑鑑字第０九三００三五六一五號槍彈鑑定書一
    份在卷可稽，足證被告於原審之自白與事實相符，且被告自承收受後係其將之藏
    放在前開住處廚房之木櫃內之情節，足見其係以受託保管之寄藏槍彈犯意而為上
    開寄藏行為；此外，並有臺北市政府警察局刑事警察大隊扣押物品目錄表一份及
    查獲時之現場照片四張在卷供參。事證明確，被告犯行，洵堪認定。
二、核被告所為，係犯槍砲彈藥刀械管制條例第十一條第四項之未經許可寄藏具有殺
    傷力之槍枝罪。再寄藏行為本質上包括持有行為，被告以寄藏之意思而持有前述
    扣案具殺傷力槍枝，其持有該槍枝之行為，為寄藏之當然結果，應不另論罪。聲
    請簡易判決處刑意旨雖以被告所為係涉犯未經許可持有槍彈罪，但於犯罪事實欄
    已敘明被告尚有加以藏放之行為，且如前述，此持有行為既為寄藏行為之當然結
    果，本院仍得就此寄藏行為併與審理之，且因二罪之法條同一，亦無變更起訴法
    條之問題，併此敘明。另扣案子彈一顆不具殺傷力、開山刀非屬管制刀械，有各
    該鑑定書及函覆在卷可參（偵卷第十三及十六頁），均不為罪，且均未經起訴，
    亦非違禁物，或供犯罪所用，毋庸宣告沒收，均附此敘明。
三、原審以事證明確，適用刑事訴訟法第四百五十二條、第二百七十三條之一第一項
    、第二百九十九條第一項前段，槍砲彈藥刀械管制條例第十一條第四項，刑法第
    十一條前段、第四十二條第二項、第三十八條第一項第一款，罰金罰鍰提高標準
    條例第二條，現行法規所定貨幣單位折算新臺幣條例第二條，並審酌被告未經許
    可而寄藏改造手槍之行為，對社會治安足以造成重大影響，但其前僅曾於七十五
    年間因賭博案件經法院判處罪刑在案，有臺灣高等法院被告全國前案紀錄表一份
    可按，素行尚可，犯罪動機僅出於友人委託而寄藏前開槍枝，犯後復已坦承犯行
    ，犯後態度良好，持有時間亦非長，且受託寄藏上開槍彈期間並未以之作為犯罪
    工具之犯罪情節、手段、目的等一切情狀，量處有期徒刑壹年貳月，併科罰金新
    臺幣陸萬元，及諭知併科罰金之易服勞役折算標準。且說明至於扣案改造手槍一
    枝（槍枝管制編號：0000000000號、含彈匣壹個），屬違禁物，應依
    刑法第三十八條第一項第一款併予宣告沒收，認事用法量刑，均無不當，被告上
    訴意旨，否認犯行，為無理由，應予駁回。
據上論斷，應依刑事訴訟法第三百六十八條，判決如主文。
本案經檢察官呂丁旺到庭執行職務。
中　　　華　　　民　　　國　　九十三　　年　　 十一 　　月　　二十三　　日
                              臺灣高等法院刑事第十庭
                                  審判長法  官　溫　耀　源
                                        法  官　吳　　  燦
                                        法  官　周　政　達
右正本證明與原本無異。
如不服本判決，應於收受送達後十日內向本院提出上訴書狀，其未敘述上訴之理由者
並得於提起上訴後十日內向本院補提理由書（均須按他造當事人之人數附繕本）。
                                        書記官  陳　菊　珍
中　　　華　　　民　　　國　　九十三　　年　　 十一 　　月　　二十三　　日
附錄：本案論罪科刑法條全文
槍砲彈藥刀械管制條例第十一條
未經許可，製造、販賣或運輸第四條第一項第一款所稱其他可發射金屬或子彈具有殺
傷力之各式槍砲者，處五年以上有期徒刑，併科新臺幣一千萬元以下罰金。
未經許可，轉讓、出租或出借前項所列槍砲者，處三年以上十年以下有期徒刑，併科
新臺幣七百萬元以下罰金。
意圖供自己或他人犯罪之用，而犯前二項之罪者，處無期徒刑或七年以上有期徒刑，
併科新臺幣一千萬元以下罰金。
未經許可，持有、寄藏或意圖販賣而陳列第一項所列槍砲者，處一年以上七年以下有
期徒刑，併科新臺幣七百萬元以下罰金。
第一項至第三項之未遂犯罰之。
